【裁判字號】    95,簡上,11
【裁判日期】    950515
【裁判案由】    竊盜
【裁判全文】
臺灣宜蘭地方法院刑事判決              95年度簡上字第11號
上  訴  人  臺灣宜蘭地方法院檢察署檢察官
被      告  甲○○
上列上訴人因被告竊盜案件，不服本院宜蘭簡易庭於中華民國94
年12月5日所為94年度宜簡字第321號第一審簡易判決（聲請簡易
判決處刑案號：臺灣宜蘭地方法院檢察署94年度偵字第2974號）
，提起上訴，本院管轄之第二審合議庭判決如下：
    主  文
上訴駁回。
    事  實
一、甲○○於民國94年9月5日（起訴書及原審判決書均誤繕為94
    年5月13日）13時50分許，前往宜蘭縣壯圍鄉○○路79之1號
    莊一清住處，欲向莊一清借款，嗣於莊一清在浴室淋浴之際
    ，甲○○竟意圖為自己不法之所有，進入莊一清之妹乙○○
    房間內，徒手竊取置於抽屜內之金項鍊、金墜子及金戒指等
    首飾一批，得手後旋即於當日將之變賣得款新臺幣（下同）
    五萬八千餘元，經用以清償積欠他人之借款四萬六千元及自
    行花用二千餘元後，尚餘贓款一萬零八百元。嗣於同日18時
    許，乙○○返家後發現遭竊而報警後，始為警查悉上情，並
    扣得前述之贓款一萬零八百元。
二、案經乙○○訴由臺灣宜蘭地方法院檢察署檢察官偵查聲請以
    簡易判決處刑。
    理  由
一、上揭犯罪事實，迭據被告甲○○於警詢、檢察官偵訊及本院
    審理時坦承不諱，核與證人乙○○、莊一清證述之情節相符
    ，並有贓款一萬零八百元扣案可資佐證。依此，足徵被告上
    開自白確與事實相符，本件事證已臻明確，被告之犯行堪予
    認定，應依法論科。
二、核被告甲○○所為，係犯刑法第320條第1項之竊盜罪。原審
    依被告於偵訊中之自白及其他現存之證據，認為被告犯行明
    確，遂依刑法第320條第1項、第41條第1項前段，罰金罰鍰
    提高標準條例第1條前段、第2條之規定，判處被告拘役五十
    日，如易科罰金，以三百元折算一日，其認事、用法及量刑
    均稱妥適，應予維持。
三、上訴意旨雖以「原審有量刑過輕之違誤」云云，然刑之量定
    ，係原審法院得依職權自由裁量之事項，苟已斟酌刑法第57
    條各款所列情狀而未逾越法定刑度，即不得遽指為違法。本
    件情形，原審已敘明其係於斟酌「被告犯罪之動機、目的、
    手段，竊得財物之價值，及犯罪後坦承犯行。」等一切情狀
    後，方量處被告拘役五十日，如易科罰金，以三百元折算一
    日之刑，本院認為原審之量刑業已斟酌刑法第57條各款所列
    情狀，並未逾越法定刑度，且其量刑亦屬妥適，並無失之過
    輕，上訴人僅憑告訴人之意，對原審量刑職權之合法行使任
    意指摘，自難認為有理由。又被告於本院審理時，已與被害
    人乙○○達成和解，賠償被害人乙○○八萬元，且同意將扣
    案之贓款一萬零八百元全數返回予被害人乙○○（見本院二
    審卷第29、31、32頁），附此敘明。
四、綜上所述，上訴人依據告訴人之意見，提起上訴，指摘原審
    判決量刑過輕，請求從重改判云云，為無理由，應予駁回。
據上論斷，應依刑事訴訟法第455條之1第1項、第3項、第368條
，判決如主文。
本案經檢察官陳嘉瑜到庭執行職務。
中    華    民    國    95    年    5    月     15    日
                  臺灣宜蘭地方法院刑事第四庭
                      審判長法  官  林 惠 玲
                            法  官  郭 淑 珍
                            法  官  劉 家 祥
以上正本證明與原本無異。
本件不得上訴。
                            書記官  邱 淑 秋
中    華    民    國    95    年    5     月    17    日
附錄本案論罪科刑法條全文：
刑法第320條第1項
(普通竊盜罪、竊佔罪)
意圖為自己或第三人不法之所有，而竊取他人之動產者，為竊盜
罪，處五年以下有期徒刑、拘役或五百元以下罰金。


司法院資訊處製作；財團法人民間司法改革基金會備份。
